【裁判字號】    92,易,103
【裁判日期】    920731
【裁判案由】    傷害
【裁判全文】
臺灣板橋地方法院刑事判決                          九十二年度易字第一○三號
    公  訴  人  臺灣板橋地方法院檢察署檢察官
    被      告  甲○○
右列被告因傷害案件，經檢察官提起公訴（九十一年度偵字第二二八八五號），本院
判決如左：
    主  文
甲○○無罪。
    理  由
一、公訴意旨略稱：被告甲○○係「汐止保長坑溪疏浚工程」之承包商，緣臺北縣政
    府委託內政部營建署辦理「板新污水處理廠大漢溪左岸堤防工程」，因需使用外
    運土石方，乃於施工地點附近堆置由「汐止保長坑溪疏浚工程」運送之疏浚土方
    。被告因不滿在該土石堆置場擔任保全員之告訴人乙○○時常藉故刁難，竟於民
    國九十一年七月六日晚上十時許，夥同八名姓名年籍不詳之成年男子，至臺北縣
    鶯歌鎮「板新污水處理廠大漢溪左岸堤防工程」工地內，共同基於傷害之犯意，
    共同圍毆告訴人，致告訴人受有嘴唇裂傷、背部、左肩、右手拇指挫傷並瘀血之
    傷害，因認被告涉有刑法第二百七十七條第一項之普通傷害罪嫌。
二、公訴意旨認被告涉有前開傷害罪嫌，係以右揭事實業據告訴人乙○○指訴綦詳，
    並有診斷證明書一紙附卷可稽為其主要論據。訊據被告甲○○堅決否認有何傷害
    犯行，辯稱：那天告訴人跟外面的司機在吵架，伊因為是工地負責人，聽到工地
    的人回報，所以去勸架，他們在拉扯時，伊有過去把他們兩邊拉開，告訴人把怒
    氣都灌在伊身上等語。
三、按犯罪事實應依證據認定之，無證據不得推定其犯罪事實，又不能證明被告犯罪
    者，應諭知無罪之判決，刑事訴訟法第一百五十四條、第三百零一條第一項分別
    定有明文。又按告訴人之告訴，係以使被告受刑事訴追為目的，是其陳述是否與
    事實相符，仍應調查其他證據以資審認，最高法院著有五十二年台上字第一三○
    ○號判例可資參照。經查：
  (一)告訴人乙○○於偵查中雖指「他（指被告）有出手打我」，「他（指被告）所說
    不實在，他們的人押我又打我，我沒恐嚇他」（見臺灣板橋地方法院檢察署九十
    一年度發查字第二五一七號卷第三十七頁），然被告則稱當天告訴人是跟外面的
    司機在吵架，伊因為是工地負責人，聽到工地的人回報，所以去勸架，他們在拉
    扯時，伊有過去把他們兩邊拉開等語。從而，當天在現場者當非僅只被告與告訴
    人二人而已，有何證據證明被告有如告訴人所指之出手毆打行為？自待查明。然
    查，告訴人經本院先後六次傳喚，其均未曾到庭，本件無積極證據足以證明告訴
    人之指述係與事實相符，其指述之真實性猶非無疑，自難遽以採信。
  (二)至於告訴人提出之財團法人恩主公醫院診斷證明書，固可證明其於九十一年七月
    七日經診斷受有嘴唇挫擦傷、背部、左肩、右手拇指挫傷併瘀血之傷害，但告訴
    人所受傷勢之成因為何，是否係遭被告毆打所致，抑或其他原因所造成，均無法
    自該診斷證明書之記載中加以窺見，故憑該診斷證明書亦不足為不利於被告之認
    定。綜上所述，本件無積極證據足以證明告訴人之指述係與事實相符，尚難證明
    被告有何公訴人所指之傷害犯行，不能證明被告犯罪，爰依法諭知無罪之判決。
據上論斷，應依刑事訴訟法第三百零一條第一項，判決如主文。
本案經檢察官黃明絹到庭執行職務。
中      華      民      國    九十二    年      七      月    三十一    日
                                臺灣板橋地方法院刑事第五庭
                                    法  官    戴   嘉   清
右正本證明與原本無異
如不服本判決應於送達後十日內向本院提出上訴狀
                                    書記官    陳   春   銘
中      華      民      國    九十二    年       八     月      十五    日


司法院資訊處製作；財團法人民間司法改革基金會備份。
